臺灣臺南地方法院臺南簡易庭民事判決
111年度南簡字第671號
原      告  國泰世華商業銀行股份有限公司

法定代理人  郭明鑑
訴訟代理人  郭怡廷
            翁綺伸
送達代收人  黃思瑜
被      告  莊雅玲
上列當事人間請求清償借款事件，本院於民國111年6月30日言詞
辯論終結，判決如下：
    主      文
被告應給付原告新臺幣貳拾壹萬參仟柒佰陸拾參元，及自民國11
0年12月3日起至清償日止，按週年利率百分之15.08計算之利息
。
被告應給付原告新臺幣捌萬陸仟壹佰壹拾柒元，及自民國110年1
2月31日起至清償日止，按週年利率百分之16計算之利息。
訴訟費用新臺幣參仟貳佰元由被告負擔。
本判決得假執行。
    事實及理由
一、按訴狀送達後，原告不得將原訴變更或追加，但擴張或減縮
    應受判決事項之聲明者，不在此限，民事訴訟法第255條第1
    項第3款定有明文。本件原告起訴時原聲明為：㈠被告應給付
    原告新臺幣（下同）213,763元，及自民國110年12月3日起
    至清償日止，按年息15.08%計算之利息，暨自111年1月4日
    起至清償日止，其逾期在6個月以內部分，按前述利率百分
    之10，逾期超過6個月至9個月以內部分，按前述利率百分之
    20計算之違約金。㈡被告應給付原告86,117元，及自110年12
    月31日起至清償日止，按年息16%計算之利息，暨自111年2
    月1日起至清償日止，其逾期在6個月以內部分，按前述利率
    百分之10，逾期超過6個月至9個月以內部分，按前述利率百
    分之20計算之違約金。嗣於本院審理中捨棄聲明㈠、㈡之違約
    金，核屬減縮應受判決事項之聲明，依上開規定，應予准許
    。
二、原告起訴主張：
（一）被告與原告經由電子授權驗證，分別於①104年12月3日、②
      109年12月31日確認貸款契約書，於當日各向原告借款①25
      0,000元、②100,000元，約定借款利率依年利率①15.08%、
      ②16%計算，被告若未依約按期還本付息時，除喪失期限利
      益外，另本金逾期在六個月以內部分，按上開利率百分之
      10，逾期超過六個月部分，按上開利率百分之20計收違約
      金，每次違約狀態最高連續收取期數為9期。
（二）詎被告自110年12月3日起未依約還本付息，現仍積欠原告
      借款①213,763元、②86,117元，及相關之利息、違約金未
      償付。爰本於消費借貸之法律關係，請求被告如數給付等
      情，並聲明求為判決如主文第1、2項所示。
三、被告則以：我確實有欠錢，但我目前沒有能力償還，我想要
    聲請法律扶助律師協助我更生，但目前尚未聲請等語。並聲
    明：請求駁回原告之訴，訴訟費用由原告負擔。
四、得心證之理由：
（一）原告前開主張之事實，業據提出貸款契約書及個人借貸綜
      合約定書為憑，核與所述情節相符，而被告對於原告主張
      之事實，亦不爭執。依上開調查證據之結果，堪信原告主
      張為真實。
（二）被告雖辯稱想要聲請更生，但尚未聲請云云；惟按法院裁
      定開始更生程序後，對於債務人不得開始或繼續訴訟及強
      制執行程序，消費者債務清理條例第48條第2項定有明文
      。本件被告只是想要聲請更生，自尚未經法院裁定開始更
      生程序，揆諸前揭規定，原告仍得開始或繼續訴訟。是被
      告前揭所辯，並不足採。
（三）從而，原告本於消費借貸之法律關係，請求被告給付如主
      文第1、2項所示之金額及利息，為有理由，應予准許。　
五、按訴訟費用，由敗訴之當事人負擔；又法院為終局判決時，
    應依職權為訴訟費用之裁判，民事訴訟法第78條及第87條第
    1項分別定有明文。經核本件訴訟費用額為3,200元（即第一
    審裁判費），而原告之請求為有理由，爰依上開規定確定被
    告應負擔之訴訟費用如主文第3項所示。
六、本件係就民事訴訟法第427條規定之簡易訴訟事件所為被告
    敗訴之判決，依同法第436條第2項準用同法第389條第1項第
    3款規定，應依職權宣告假執行。
七、據上論結，原告之訴為有理由，依民事訴訟法第436條第2項
    、第78條、第87條第1項、第389條第1項第3款，判決如主文
    。
中　　華　　民　　國　　111 　年　　7 　　月　　14　　日
                      臺灣臺南地方法院臺南簡易庭
                            法  官  王 獻 楠
上為正本係照原本作成。
如不服本判決，應於送達後20日內，向本院提出上訴狀並表明上
訴理由，如於本判決宣示後送達前提起上訴者，應於判決送達後
20日內補提上訴理由書（須附繕本），如委任律師提起上訴者，
應一併繳納上訴審裁判費。
中　　華　　民　　國　　111 　年　　7 　　月　　14　　日
                            書記官  蕭 雅 文